【裁判字號】    98,上易,101
【裁判日期】    980225
【裁判案由】    竊盜
【裁判全文】
臺灣高等法院臺南分院刑事判決
上  訴  人
即  被  告  甲○○
上列上訴人即被告因竊盜案件，不服臺灣臺南地方法院97年度易
字第1708號中華民國97年11月21日第一審判決（起訴案號：臺灣
臺南地方法院檢察署97年度偵字第12239號），提起上訴，本院
判決如下：
    主      文
上訴駁回。
    事       實
一、甲○○前有多次竊盜、毒品前科，最近一次係於民國 (下同
    )95 年間因犯竊盜罪，經臺灣臺南地方法院以96年度易字第
    38號判決判處有期徒刑8月，經本院駁回上訴確定，嗣因減
    刑條例之實施，經本院以96年度聲減字第1262號裁定減刑為
    4 月，並於96年11月15日縮短刑期執行完畢。詎甲○○仍不
    知悔改，意圖為自己不法之所有，於97年8月17日晚上8時許
    ，攜帶手電筒1支及客觀上足對人之生命、身體、安全構成
    威脅、具有危險性之老虎鉗、鐵鑿子各1支，騎乘車牌號碼
    MTS-116號重機車前往臺南縣安定鄉新吉村146之6號前方公
    園內（國八便道橋下），並利用前揭工具，竊取臺南縣安定
    鄉公所所管理之公園內看板照明電線4捆（合計長8公尺、重
    0.8公斤）。嗣於同晚8時50分許，為巡邏之員警當場查獲，
    並扣得甲○○所有作案用之手電筒、老虎鉗、鐵鑿子各1支
    及已竊得之電線4捆等物。案經臺南縣警察局善化分局報告
    台灣台南地方法院檢察署檢察官偵查起訴。
    理      由
壹、程序方面：
    按被告以外之人於審判外之陳述，雖不符刑事訴訟法第159
    條之1至第159條之4之規定，而經當事人於審判程序同意作
    為證據，法院審酌該言詞陳述或書面陳述作成時之情況，認
    為適當者，亦得為證據。當事人、代理人或辯護人於法院調
    查證據時，知有第159條第1項不得為證據之情形，而未於言
    詞辯論終結前聲明異議者，視為有前項之同意，刑事訴訟法
    第159條之5定有明文。查本件被告於言詞辯論終結前，對於
    下述本院採為認定犯罪事實依據之供述及文書證據之證據能
    力，均未聲明異議，復經本院於審理時逐一提示予被告表示
    意見，本院審酌該等供述證據之取得過程並無瑕疵，與本案
    待證事實間復具有相當之關聯性，以之為本案證據並無不當
    ，自得採為本件認定事實之基礎，至於證明力如何，則為本
    院自由裁量、判斷之範圍，合先敘明。
貳、實體方面
一、上揭犯罪事實，業據被告甲○○於警詢、偵查及原審審理中
    自白甚詳在卷，並有證人即臺南縣安定鄉公所主任秘書劉發
    仲於警詢之證述情節相符，復有臺南縣警察局善化分局扣押
    物品目錄表、贓物認領保管單各1紙、現場作案工具照片8幀
    ，及扣案之其所有之作案工具手電筒、老虎鉗、鐵鑿子各一
    支足稽，被告甲○○雖於本院審理中翻異前詞，並辯稱：伊
    沒有攜帶兇器，該電線是報廢的，有用的部分台電都已經拿
    走了云云，應係避重就輕之詞，不足採信，其罪證明確，犯
    行堪以認定。
二、按本件扣案老虎鉗、鐵鑿子均係鐵製品，長度分為21.5公分
    及17公分，均為金屬材質，質地堅硬，業經原審當庭勘驗無
    誤（見原審97年11月4日審判筆錄），且被告坦承為剪斷電
    線所用之物，客觀上足以威脅人之生命身體之安全，可供兇
    器使用。核被告甲○○所為係犯刑法第321條第1項第3款攜
    帶凶器竊盜罪。又被告曾犯竊盜罪，經法院判處有期徒刑8
    月確定，嗣因減刑條例之實施，於96年11月15日縮短刑期執
    行完畢，有臺灣高等法院被告前案紀錄表1份在卷可按，其
    於有期徒刑執行完畢後5年內故意再犯有期徒刑以上之罪，
    為累犯，應依法加重其刑。
三、因而原審適用刑法第321條第1項第3款、第47條第1項之規定
    ，並審酌被告有多項竊盜、毒品等前科，有臺灣高等法院被
    告前案紀錄表一份在卷可按，素行不佳，不思正途謀生，竟
    攜帶凶器破壞公園看板照明電線，破壞公眾財產，惟考量被
    告犯後坦承犯行，頗有悔意，態度良好等一切情狀，量處有
    期徒刑七月，以資懲儆。又以扣案之手電筒、老虎鉗、鐵鑿
    子各1支為被告所有且供其犯罪所用之物，業經其供承在卷
    ，併爰依刑法第38條第1項第2款之規定宣告沒收等情。本院
    經核其認事用法，均無不當，量刑亦稱妥適。被告上訴意旨
    猶否認犯罪，認伊沒有攜帶兇器，該電線是報廢的云云，為
    無理由，應予駁回。
據上論結，應依刑事訴訟法第368條，判決如主文。
本案經檢察官李傳來到庭執行職務。
中    華    民    國    98    年    2     月    25    日
                  刑事第五庭    審判長法  官  楊明章
                                      法  官  戴勝利
                                      法  官  顏基典
以上正本證明與原本無異。
不得上訴。
                                      書記官  呂嘉文
中    華    民    國    98    年    2     月    25    日
【附錄】本判決論罪科刑法條：
中華民國刑法第321條（加重竊盜罪）
犯竊盜罪而有左列情形之一者，處6月以上、5年以下有期徒刑：
一  於夜間侵入住宅或有人居住之建築物、船艦或隱匿其內而犯
    之者。
二  毀越門扇、牆垣或其他安全設備而犯之者。
三  攜帶兇器而犯之者。
四  結夥三人以上而犯之者。
五  乘火災、水災或其他災害之際而犯之者。
六  在車站或埠頭而犯之者。
前項之未遂犯罰之。


司法院資訊處製作；財團法人民間司法改革基金會備份。
